【裁判字號】    89,易,411
【裁判日期】    890731
【裁判案由】    違反槍砲彈藥刀械管制條例
【裁判全文】
臺灣花蓮地方法院刑事判決                   八十九年度易字第四一一一號
    公訴人  臺灣花蓮地方法院檢察署檢察官
    被  告  甲○○
右列被告因違反槍砲彈藥刀械管制條例案件，經檢察官提起公訴 (八十九年度偵緝字
第五一號)，本院判決如左：
    主  文
甲○○未經許可，持有刀械，累犯，處拘役肆拾日，如易科罰金，以銀元參佰元即新
台幣玖佰元折算壹日。
扣案之武士刀壹把沒收。
    事  實
一、甲○○前因肅清煙毒條例案件，經臺灣高等法院花蓮分院判處有期徒刑三年四月
    ，於民國（下同）八十七年八月二十一日假釋期滿執行完畢，不知警惕，明知武
    士刀係管制刀械，仍於八十八年二月底三月初某時，未經主管機關許可，在花蓮
    縣吉安鄉○○路○段六一三號向乙○○無償取得武士刀一把，迄於八十八年七月
    二日十七時三十分許，經警持臺灣花蓮地方法院檢察署檢察官簽發搜索票，至其
    位於花蓮縣秀林鄉佳民村佳民一０七號住處查獲，並扣得該把武士刀。
二、案經花蓮縣警察局新城分局報請臺灣花蓮地方法院檢察署檢察官偵查起訴。
    理   由
一、右揭事實，訊據被告甲○○固坦承於前揭時、地向乙○○取得武士刀一把，並為
    警查獲之事實，但辯稱：伊是自乙○○經營寶芝林古董店得來，乙○○說有許可
    證明，是可以持有的，但我那段期間我被通緝，才沒有回去拿云云。經查：證人
    乙○○至庭結證稱：「是八十六年、八十七年頂下寶芝林，有很多商家在賣（古
    玩軍用指揮刀）且多沒有登記，而我們也不知槍砲條例內應登記之內容是什麼，
    我們也曾去問過（警察局），但（警察局）說登記時間已過」等語（見本院卷第
    二十五頁），從證人乙○○證詞可知扣案武士刀並未向主管關申報取得許可自明
    ，參以被告固因違反毒品危害防制條例案件，經臺灣花蓮地方法院檢察署於八十
    八年四月二十九日，以八十八年度偵字第一０八七號通緝，有臺灣花蓮地方法院
    檢察署刑案資料查註記錄表一紙在卷可佐，但距離被告取得系爭武士刀已近六十
    日，如被告果知有所謂之「許可證」豈會不於取得持有時隨刀索取或短時間取得
    ？反自承將該武士刀藏於岳母床下，而為警查獲？顯見被告所辯自無可採。次查
    上開扣案之武士刀一把，經分別送請花蓮縣警察局及內政部刑事警察局鑑定後，
    均認係槍砲彈藥刀械管制條例列管之刀械，有花蓮縣警察局出具之八十八年九一
    日八八花警保民字第三四九００號一份附卷可稽，該扣案武士刀為槍砲彈藥刀械
    管制條例第四條第一項第三款所示之管制刀械等事證已甚明確。
二、核被告所為，係犯槍砲彈藥刀械管制條例第十四條第三項未經許可無故持有刀械
    罪。爰審酌被告之素行，其犯罪動機、目的、手段，持有之武士刀不具鋒利性且
    未持以犯罪對社會之危害尚輕，暨被告犯罪後坦承犯行態度良好等一切情狀，量
    處如主文第一項所示之刑，並諭知易科罰金之折算標準。未查被告甲○○前因肅
    清煙毒條例案件，經臺灣高等法院花蓮分院判處有期徒刑三年四月，於八十七年
    八月二十一日假釋期滿執行完畢，有台灣花蓮地方法院檢察署刑案資料查註紀錄
    表一紙附卷可稽，五年以內再犯本件有期徒刑以上刑之罪，為累犯，依法加重其
    刑。扣案之武士刀一把，為違禁物，併依刑法第三十八條第一項第一款宣告沒收
    之。
據上論斷，應依刑事訴訟法第二百九十九條第一項前段，槍砲彈藥刀械管制條例第十
四條第三項，刑法第十一條前段、第四十一條、第四十七條、第三十八條第一項第一
款，罰金罰鍰提高標準條例第二條，判決如主文。
中      華      民      國    八十九    年      七      月    三十      日
                              臺灣花蓮地方法院刑事庭
                                  法  官  陳淑媛


司法院資訊處製作；財團法人民間司法改革基金會備份。
